## Đỗ Trung Hiếu

Web Developer

Phone:

0339445894

Email:

do.trung.hieu.bk57@gmail.com

## THÔNG TIN CƠ BẢN:

Tôi là Đỗ Trung Hiếu, hiện đang là Web Developer với hơn 2 năm kinh nghiệm về PHP (Laravel).

Với sự thay đổi nhanh chóng của công nghệ nên tôi luôn tìm thấy những điều mới lạ, thú vị trong công việc, điều đó khiến tôi muốn trở thành một lập trình viên.

Có khả năng làm việc và hỗ trợ các thành viên trong nhóm.

# KŸ NĂNG (Technical Skills):

- Ngôn ngữ lập trình:
  - $\circ \ \ JavaScript$
  - o HTML, CSS
  - o PHP
- Frameworks:
  - Laravel
  - jQuery
  - o RestfulAPI / JSON
  - NodeJs
  - Angular
- Database: Mysql, Pgsql, MongoDB
- Version Control: Git, SVN

## **HỌC VẤN:**

#### Đại học Bách Khoa Hà Nội

09/2012 - 06/2018

- Chuyên ngành: Cử nhân Công nghệ thông tin
- Tốt nghiệp: Khá

## KINH NGHIỆM LÀM VIỆC:

1. VINICORP - Viet Nhat General JSC

Thời gian: 09/2018 đến 05/2020 Vị trí: Web Developer

Các dự án đã thực hiện: Các dự án thực hiện dành cho khách hàng Nhật

Bản

1. Dịch vụ an sinh xã hội, cảnh báo hiểm họa, thiên tai.

- **Thời gian**: 12/2018 – 04/2020

- Số lượng thành viên: 3

- Công việc trong dự án: CRUD các chức năng liên quan, viết
  API, thực hiện phân quyền Gate và Policy, lưu trữ file thông qua
  ASW S3, làm việc với API google
- Công nghệ sử dụng: Front-end: HTML, CSS, JavaScript,
  VueJs. Back-end: PHP (Laravel)
- 2. Hệ thống quản lý dự án.

- **Thời gian**: 02/2020 – 04/2020

- Số lượng thành viên: 2

- **Công việc trong dự án**: CRUD các chức năng liên quan, viết API, thực hiện phân quyền Gate và Policy

- Công nghệ sử dụng: Front-end: HTML, CSS, Javascript.

Back-end: PHP (Laravel)

### 2. Interspace Việt Nam

Thời gian: 06/2020 đến nay Vị trí: Web Developer

#### Các dự án đã thực hiện:

- 1. ScaleF cho phép doanh nghiệp xây dựng và tự vận hành chương trình giới thiệu (MGM) của riêng mình thông qua hệ thống tạo link và đo lường tự động
  - **Thời gian**: 06/2020 10/2020
  - Số lượng thành viên: 6
  - **Công việc trong dự án**: Xây dựng và phát triền các module hệ thống, phát triển API tích hợp cho khách hàng.
  - Công nghệ sử dụng: Front-end: Angular. Back-end: PHP (Laravel)
- 2. KOC giải pháp Booking giúp doanh nghiệp tối ưu hóa kết quả chiến dịch KOLs cho sản phẩm của mình.
  - **Thời gian**: 10/2020 đến nay
  - Số lượng thành viên: 4
  - Công việc trong dự án: Phân tích và thiết kế hệ thống, phát triển module trong hệ thống, crawl dữ liệu, sử dụng search engine (Elasticsearch), lưu trữ file thông qua AWS s3.
  - **Công nghệ sử dụng**: Front-end: Angular. Back-end: PHP (Laravel), NodeJs. Search Engine: Elasticsearch